【裁判字號】    99,審易,2065
【裁判日期】    990709
【裁判案由】    毒品危害防制條例
【裁判全文】
臺灣高雄地方法院刑事判決  99年度審易字第2065號
公  訴  人  臺灣高雄地方法院檢察署檢察官
被      告  甲○○
選任辯護人  張賜龍律師
            陳靜娟律師
上列被告因毒品危害防制條例案件，經檢察官提起公訴（99年度
偵字第10075 、10725 號），嗣因被告就被訴事實為有罪陳述，
經本院告知簡式審判程序意旨並聽取公訴人及被告之意見後，本
院合議庭裁定由受命法官獨任依簡式審判程序審理，判決如下：
    主  文
甲○○持有第三級毒品純質淨重二十公克以上，處有期徒刑肆月
，如易科罰金，以新臺幣壹仟元折算壹日。扣案之第三級毒品愷
他命貳包（含包裝袋貳只，驗前凈重合計玖拾玖點陸貳玖公克，
驗後凈重合計玖拾玖點陸壹陸公克，純質凈重合計捌拾壹點肆玖
陸公克）均沒收。
    事  實
一、甲○○明知愷他命（Ketamine，俗稱K 他命）係毒品危害防
    制條例第2 條第2 項第3 款明定之第三級毒品，無正當理由
    不得擅自持有，竟意圖施用，而基於非法持有第三級毒品之
    犯意，於民國99年3 月15日16時許，在高雄市○○區○○路
    與孟子路之交岔路口，以新臺幣34,000元之代價，向宋文斌
    （所涉販賣第三級毒品罪嫌，由檢察官另行偵辦）購買第三
    級毒品愷他命2 包（驗前凈重合計99.629公克，驗後凈重合
    計99.616公克，純質凈重合計81.496公克），而持有合計純
    質淨重達81.496公克之第三級毒品愷他命。嗣因上開毒品交
    易為警全程監控，故於同日16時20分許，甲○○完成交易，
    騎乘機車至高雄市○○區○○街及民族路之交岔路口時，即
    為警攔查，而當場查獲並扣得其持有之上開第三級毒品愷他
    命2 包。
二、案經行政院海岸巡防署南部地區巡防局第五海岸巡防總隊、
    高雄市政府警察局苓雅分局報告臺灣高雄地方法院檢察署檢
    察官偵查後起訴。
    理  由
一、本件被告甲○○所犯為死刑、無期徒刑、最輕本刑為3 年以
    上有期徒刑以外之罪，其於準備程序進行中，就被訴事實為
    有罪之陳述，經本院告知簡式審判程序之旨，並聽取當事人
    之意見後，合議庭認宜進行簡式審判程式，爰依刑事訴訟法
    第273 條之1 第1 項規定，裁定由受命法官獨任進行簡式審
    判程序，合先敘明。
二、上開事實，業據被告迭於警詢、偵訊、本院審理中坦承不諱
    ，又自其身上扣得之白色晶體粉末2 包，經送高雄醫學大學
    附設中和紀念醫院檢驗結果，確檢出第三級毒品愷他命成分
    （驗前淨重合計為99.629公克，驗後凈重合計為99.616公克
    ，純質凈重合計為81.496公克），亦有該醫院出具之檢驗報
    告1 紙附卷可稽，並有被告與宋文斌交易之照片10張可資佐
    證，足認被告之自白與事實相符，洵堪採為論罪科刑之依據
    。是本件事證已臻明確，被告犯行堪以認定，應予依法論科
    。
三、查被告本次被查獲持有之第三級毒品愷他命2 包，純質淨重
    合計為81.496公克，已逾20公克一節，業如前述，是核其所
    為，係犯毒品危害防制條例第11條第5 項持有第三級毒品純
    質淨重20公克以上之罪。爰審酌被告非法持有重量可觀之第
    三級毒品愷他命，所為誠屬不該，惟念其無前科，有臺灣高
    等法院被告前案紀錄表在卷可查，復坦承犯行，又其持有毒
    品之犯行尚未害及他人，持有毒品之期間亦甚短等一切情狀
    ，量處如主文所示之刑，並諭知易科罰金之折算標準，以資
    懲儆。扣案之白色晶體粉末2 包，經送高雄醫學大學附設中
    和紀念醫院檢驗結果，均呈愷他命陽性反應（驗前淨重合計
    為99.629公克，驗後凈重合計為99. 616 公克，純質凈重合
    計為81.496公克），有該醫院出具之檢驗報告1 紙在卷可稽
    ，自屬第三級毒品無訛，而被告持有此純質凈重20公克以上
    第三級毒品之行為，既已構成刑事犯罪，該第三級毒品即屬
    不受法律保護之違禁物，應依刑法第38條第1 項第1 款之規
    定，宣告沒收（最高法院99年度台上字第338 號判決、95年
    度台上字第911 號判決參照）；另包裝毒品之包裝袋2 只，
    因與其上所殘留之毒品難以析離，且無析離之實益與必要，
    應視同毒品，一併沒收；至送驗耗損部分之毒品因已滅失，
    爰不另宣告沒收。再扣案之SONY ERICSSON 手機1 支（門號
    0000000000），因與被告本案持有毒品犯行無直接關連，爰
    不予宣告沒收，附此敘明。
四、末按犯第4 條至第8 條、第10條或第11條之罪，供出毒品來
    源，因而查獲其他正犯或共犯者，減輕或免除其刑，毒品危
    害防制條例第17條第1 項固定有明文，惟所謂「供出毒品來
    源，因而破獲者」，係指被告供出毒品來源之有關資料，諸
    如前手之姓名、年籍、住居所、或其他足資辨別之特徵等，
    使調查或偵查犯罪之公務員因而對之發動調查或偵查並破獲
    者而言。申言之，被告之「供出毒品來源」，與調查或偵查
    犯罪之公務員對之發動調查或偵查並進而破獲之間，論理上
    須具有先後且相當的因果關係，非謂被告一有「自白」、「
    指認」毒品來源之人，而破獲在後，即得依上開規定予以減
    刑。若被告供出毒品來源者之前，調查或偵查犯罪之公務員
    已有確切之證據，足以合理懷疑被告所供販賣毒品來源之人
    ，則嗣後之破獲與被告之「供出毒品來源」間，即欠缺先後
    且相當的因果關係，自不得適用上開規定予以減刑（最高法
    院97年度台上字第1475號判決參照）。本案被告供出之毒品
    來源宋文彬，其販毒之犯行業據警方合理懷疑並展開調查，
    繼而全面監控被告與宋文彬本次毒品交易經過，此觀警方所
    攝被告與宋文彬交易之照片10張即明；又被告為警查獲後，
    警詢時僅供稱毒品來源係「綽號阿B 」之男子，並未提供具
    體姓名、年籍、住居所等足資識別、查證之資料，待警方提
    供宋文彬之口卡片後，方指認宋文彬即為綽號「阿B 」之人
    ，有其警詢筆錄1 份在卷可證，顯見被告此一指認，尚與偵
    查犯罪之員警對宋文彬發動偵查，進而破獲間，不具先後且
    相當之因果關係，與前揭減刑之規定未符，自無該條文之適
    用，併此指明。
據上論斷，應依刑事訴訟法第273 條之1 第1 項、第284 條之1
、第299 條第1 項前段，毒品危害防制條例第11條第5 項、刑法
第11條前段、第41條第1 項前段、第38條第1 項第1 款，判決如
主文。
本案經檢察官顏漢文到庭執行職務。
中    華    民    國    99    年    7     月    9     日
                  刑事第三庭    法  官  陳筱雯
以上正本證明與原本無異。
如不服本判決應於收受送達後10日內向本院提出上訴書狀，並應
敘述具體理由；如未敘述上訴理由者，應於上訴期間屆滿後20日
內向本院補提理由書（均須按他造當事人之人數附繕本）「切勿
逕送上級法院」。
中    華    民    國    99    年    7     月    9     日
                                書記官  戴金龍
附錄本案論罪科刑法條：
毒品危害防制條例第11條第5 項
持有第三級毒品純質淨重二十公克以上者，處3 年以下有期徒刑
，得併科新臺幣30萬元以下罰金。

司法院資訊處製作；財團法人民間司法改革基金會備份。
